【裁判字號】    95,易,47
【裁判日期】    950428
【裁判案由】    竊盜等
【裁判全文】
臺灣板橋地方法院刑事判決                95年度易字第47號
公  訴  人  臺灣板橋地方法院檢察署檢察官
被      告  乙○○
                      7號
                    （現於臺灣臺北看守所另案羈押中）
上列被告因偽造署押等案件，經檢察官提起公訴（九十四年度偵
字一九六四七、一四０七七、一二八五０號），被告於本院準備
程序進行中，就被訴犯罪事實為有罪之陳述，經本院合議庭裁定
改行簡式審判程序審理後，判決如下：
    主  文
乙○○偽造署押，足以生損害於公眾及他人，處有期徒刑貳月，
如易科罰金，以參佰元折算壹日。
臺北縣警察局三重分局中華民國九十四年十一月八日乙○○冒用
「蔡淑惠」名義製作之警詢筆錄上偽造之「蔡淑惠」署押拾枚（
署名壹枚、指印玖枚），均沒收。
    事  實
一、乙○○於民國九十四年十一月六日晚上九時許，在臺北縣三
    重市三和夜市某處，拾得蔡淑惠之身分證乙紙（該身分證係
    蔡淑惠於九十四年十一月四日晚上十一時許，在臺北縣三重
    市○○○路九十一之一號前，將之放置在機車內而遭不詳姓
    名年籍資料之人竊取），竟意圖為自己不法之所有，而予以
    侵占入己；又其與甲○○（本院另行審結，現通緝中）為同
    居之男女朋友關係，二人間具有家庭暴力防治法第三條第二
    款所定之家庭成員關係，二人因細故起爭執，乙○○心生分
    手而離家出走，由友人收留居住於臺北縣三重市○○○街一
    二八巷二十一號三樓，甲○○得知後，於九十四年十一月八
    日下午一時三十分許，前往上址，竟持不詳姓名年籍資料人
    所有之竹棒等物毆打乙○○及乙○○之子林００，致乙○○
    受有臉部前額、雙頰、下巴及左手上臂多處瘀傷等傷害，林
    ００受有頭頂及後頸多處瘀傷等傷害（傷害部分，業據乙○
    ○撤回告訴），幸經路人報警處理，並經警將乙○○及林０
    ０送醫治療，而乙○○為圖掩飾身分及擔心甲○○知悉其戶
    籍地，故於同日下午三時二十分許，在台北市馬偕醫院，持
    「蔡淑惠」之身分證，而冒用「蔡淑惠」之名義接受警察詢
    問，並對甲○○提出傷害告訴，且於該詢問筆錄上接續偽造
    「蔡淑惠」之署名一枚、指印九枚（起訴書誤載為四枚，茲
    予更正），足以生損害於警察機關處理刑事案件之正確性及
    蔡淑惠，嗣經馬偕醫院通知蔡淑惠家人，始發現上情。
二、案經臺北縣警察局三重分局報請臺灣板橋地方法院檢察署檢
    察官偵查起訴。
    理  由
一、上揭事實，業據被告乙○○迭於警詢、偵訊及本院訊問時均
    坦承不諱，核與被害人蔡淑惠於警詢指述之情節相符，且有
    臺北縣警察局三重分局九十四年十一月八日被告冒用「蔡淑
    惠」名義製作之警詢筆錄、贓物認領保管單、蔡淑惠身分證
    影本各乙份、受傷照片四張在卷可稽，且被告偽造「蔡淑惠
    」之署押，足以生損害於警察機關處理刑事案件之正確性及
    蔡淑惠。故被告之自白核與事實相符，堪以採信。是本件事
    證已甚明確，被告犯行堪以認定，應予依法論科。
二、按偽簽他人之姓名並按捺指印，該指印係用以表示乃該被冒
    用者親自按捺為之，其作用及效力與署押無異，亦屬署押之
    一種。故核被告所為，係犯刑法第三百三十七條之侵占遺失
    物罪及同法第二百十七條第一項之偽造署押罪。又被告偽造
    「蔡淑惠」之簽名、指印數次，時間緊接，均係為同一冒用
    掩飾身分之目的，基於單一犯意接續進行，以實現一個犯罪
    構成要件行為，屬接續犯，應僅成立一偽造署押罪。復被告
    侵占遺失物及偽造署押之犯行，有方法結果之牽連關係，為
    牽連犯，應依刑法第五十五條之規定，從一重之偽造署押罪
    處斷。爰審酌被告為掩飾身分及不讓甲○○知悉其戶籍地而
    為本件犯行，其犯罪之動機、目的、手段尚屬輕微，且被害
    人蔡淑惠業已領回遺失物，以及被告犯後坦承犯行，態度良
    好等一切情狀，量處如主文所示之刑，並諭知易科罰金之折
    算標準，以資懲儆。
三、另臺北縣警察局三重分局九十四年十一月八日被告冒用「蔡
    淑惠」名義製作之警詢筆錄中被告偽造之署名一枚、指印九
    枚，既均係偽造之署押，已如前述，應依刑法第二百十九條
    之規定，均併予宣告沒收。
據上論斷，應依刑事訴訟法第二百九十九條第一項前段、第二百
七十三條之一第一項，刑法第二百十七條第一項、第三百三十七
條、第五十五條、第四十一條第一項前段、第二百十九條，罰金
罰鍰提高標準條第一條前段、第二條，判決如主文。
本案經檢察官朱學瑛到庭執行職務。
中    華    民    國    95     年    4    月    28    日
                        刑事第十四庭    法  官  饒金鳳
以上正本證明與原本無異。
如不服本判決，應於判決送達後十日內，向本院提出上訴狀。
                                        書記官  王春森
中    華    民    國    95    年    4     月    28    日
附錄本案論罪科刑法條全文：
中華民國刑法第二百十七條第一項：
偽造印章、印文或署押，足以生損害於公眾或他人者，處三年以
下有期徒刑。
中華民國刑法第三百三十七條：
意圖為自己或第三人不法之所有，而侵占遺失物、漂流物或其他
離本人所持有之物者，處五百元以下罰金。


司法院資訊處製作；財團法人民間司法改革基金會備份。
